【裁判字號】    99,審易,344
【裁判日期】    990331
【裁判案由】    毒品危害防制條例
【裁判全文】
臺灣桃園地方法院刑事判決             99年度審易字第344號
公  訴  人  臺灣桃園地方法院檢察署檢察官
被      告  甲○○
上列被告因違反毒品危害防制條例案件，經檢察官提起公訴（98
年度毒偵字第5755號），嗣於本院準備程序進行中，被告就被訴
事實為有罪之陳述，經本院告知簡式審判程序意旨，並聽取當事
人之意見後，本院裁定改依簡式審判程序審理，並判決如下：
    主  文
甲○○施用第二級毒品，處有期徒刑柒月，扣案之分裝袋壹個、
玻璃球吸管壹個均沒收。
    事  實
一、甲○○前於民國87年間因施用第二級毒品案件，經本院以87
    年度易字第1621號裁定送觀察、勒戒後，因認無繼續施用毒
    品之傾向，於87年7 月21日執行完畢釋放出所，並經本院以
    87 年 度易字第1621號判決免刑確定。復於前開觀察、勒戒
    執行完畢釋放後5 年內之89年間，因施用第二級毒品案件，
    經本院以89年度毒聲字第1972號裁定送觀察、勒戒後，因認
    有繼續施用毒品之傾向，經本院以89年度毒聲字第3922號裁
    定令入戒治處所施以強制戒治，嗣經本院以89年度毒聲字第
    6289號裁定停止戒治併付保護管束出所，於90年6 月1 日保
    護管束期滿停止戒治未經撤銷，強制戒治視為執行完畢，該
    次連續施用第二級毒品犯行並經本院以89年度易字第2594號
    判決判處有期徒刑4 月確定。另於96年間因施用第二級毒品
    案件，經本院以96年度桃簡字第2046號判決判處有期徒刑6
    月，減為有期徒刑3 月確定；於96年間再因施用第一、二級
    毒品案件，經本院以97年度審訴字第66號判決各判處有期徒
    刑7 月、7 月，應執行有期徒刑1 年，上訴後，經臺灣高等
    法院以97年度上訴字第3056號判決駁回上訴而確定；上開3
    罪刑嗣經臺灣高等法院以97年度聲字第3857號裁定更定應執
    行刑為有期徒刑1 年2 月確定，現尚在監執行中（於本案不
    構成累犯）。詎仍不知悔改，復基於施用第二級毒品甲基安
    非他命之犯意，於98年11月24日為警採尿時起回溯96小時內
    之某時，在臺灣地區某不詳地點，以吸食器燒烤方式施用甲
    基安非他命1 次。嗣因另案通緝，於98年11月24日下午3 時
    許，在桃園縣蘆竹鄉○○路○ 段上之南天宮步道為警緝獲，
    復經其同意，於同日下午3 時20分許至其位於桃園縣蘆竹鄉
    ○○路○ 段26巷24號1 樓租屋處內搜索後，扣得其所有供（
    非專供）施用甲基安非他命所用之分裝袋1 個、玻璃球吸管
    1 個，並得其同意採尿送驗，結果呈安非他命類陽性反應，
    始悉上情。
二、案經桃園縣政府警察局蘆竹分局報告臺灣桃園地方法院檢察
    署檢察官偵查起訴。
    理  由
一、本案被告甲○○所犯之罪，並非法定刑為死刑、無期徒刑或
    最輕本刑3 年以上有期徒刑之罪，亦非高等法院管轄第一審
    之案件，而被告於準備程序中就被訴事實已為有罪之陳述，
    經本院告知簡式審判程序之旨，並聽取當事人之意見後，本
    院乃依刑事訴訟法第273 條之1 第1 項規定，裁定進行簡式
    審判程序，合先敘明。
二、上揭事實，業據被告甲○○於本院審理時坦承不諱，而被告
    為警查獲後所採集之尿液檢體，經送請台灣檢驗科技股份有
    限公司以酵素免疫分析法初步檢驗，再佐以氣相層析質譜儀
    分析法確認檢驗結果確呈安非他命類陽性反應，此有桃園縣
    政府警察局蘆竹分局被採尿液人尿液暨毒品真實姓名與編號
    對照表及上開公司出具之濫用藥物檢驗報告各1 紙附卷可稽
    ，此外，復有被告所有供（非專供）施用甲基安非他命所用
    之分裝袋1 個、玻璃球吸管1 個扣案可佐，足認被告上開任
    意性之自白與事實相符，堪以採信。又按毒品危害防制條例
    於92年7 月9 日修正公布，自93年1 月9 日施行，而依修正
    後之規定，僅限於「初犯」及「5 年後再犯」2 種情形，始
    應先經觀察、勒戒或強制戒治程序。倘被告於5 年內已再犯
    ，經依法追訴處罰，縱其第3 次（或第3 次以上）再度施用
    毒品之時間，在初犯經觀察、勒戒或強制戒治執行完畢釋後
    放5 年以後，已不合於「5 年後再犯」之規定，且因已於「
    5 年內再犯」，顯見其再犯率甚高，原實施觀察、勒戒或強
    制戒治，已無法收其實效，即應依該條例第10條規定處罰；
    又所謂5 年戒斷期間之計算，係指相鄰之前後2 次施用毒品
    時間之間隔而言，非可飛躍自初次起算其5 年期間（最高法
    院95年度第7 次、97年度第5 次刑事庭會議決議及最高法院
    95年度台非字第65號判決參照）。經查，本件被告於前案觀
    察、勒戒執行完畢釋放（87年7 月21日）後5 年內之89年間
    ，即再因連續施用第二級毒品案件，經本院以89年度易字第
    2594號判決判處有期徒刑4 月確定，此有臺灣高等法院被告
    前案紀錄表1 份在卷足憑，是本件被告施用第二級毒品犯行
    雖已於前案觀察、勒戒執行完畢釋放後5年 後，惟因其已於
    5 年內再犯，依上開說明，仍應追訴處罰。綜上，本件事證
    明確，被告犯行堪以認定，應依法論科。
三、核被告甲○○所為，係犯毒品危害防制條例第10條第2 項之
    施用第二級毒品罪。被告施用第二級毒品前持有第二級毒品
    之低度行為，應為其施用之高度行為所吸收，不另論罪。爰
    審酌被告前已因施用毒品案件經勒戒、戒治及刑之執行，仍
    未戒除毒癮，再犯本件施用第二級毒品犯行，顯見其意志不
    堅，本應重處，惟念其犯後坦承犯行而態度良好，及施用毒
    品係戕害自身健康，對他人並不生重大危害等一切情狀，量
    處如主文所示之刑。至扣案之分裝袋1 個、玻璃球吸管1 個
    ，係被告所有供（非專供）施用甲基安非他命所用之物，業
    據被告供承在卷，均應依刑法第38條第1 項第2 款宣告沒收
    之。
據上論斷，應依刑事訴訟法第273 條之1 第1 項、第299 條第1
項前段，毒品危害防制條例第10條第2 項，刑法第11條前段、第
38條第1 項第2 款，判決如主文。
本案經檢察官黃怡菁到庭執行職務。
中    華    民    國    99    年     3    月    31    日
                        刑事庭  法  官  鍾雅蘭
以上正本證明與原本無異。
如不服本判決，應於判決送達後10日內向本院提出上訴狀（應附
繕本），其未敘述上訴理由者，應於上訴期間屆滿後20日內補提
理由書狀於本院，上訴於臺灣高等法院。
                                書記官  石曉芸
中    華    民    國    99    年     3    月    31    日
附錄本案論罪科刑依據之法條：
毒品危害防制條例第10條
施用第一級毒品者，處6 月以上5 年以下有期徒刑。
施用第二級毒品者，處3 年以下有期徒刑。

司法院資訊處製作；財團法人民間司法改革基金會備份。
